臺灣彰化地方法院刑事判決　　　　　　　 96年度易字第309號
公　訴　人　臺灣彰化地方法院檢察署檢察官
被　　　告　乙○○
　　　　　　　　　　號
　　　　　　　　　　（另案在臺灣彰化監獄執行中）
上列被告因竊盜案件，經檢察官聲請簡易判決處刑（95年度偵字
第11465號），經檢察官聲請簡易判決處刑（95年度偵字第11465
號），本院員林簡易庭認不宜逕以簡易判決處刑，移由刑事庭審
理（96年度員簡字第32號），本院合議庭裁定由受命法官獨任進
行簡式審判程序，判決如下：
    主  文
乙○○攜帶兇器竊盜，累犯，處有期徒刑柒月。
    事  實
一、乙○○前於民國90年間，因毒品危害防制條例案件，經本院
    以89年度易字第1674號判處有期徒刑10月確定，經送監執行
    ，於91年10月2日縮短刑期假釋出監。又於92年間，因毒品
    危害防制條例案件，經本院以92年度訴字第650號判處有期
    徒刑10月確定，前開假釋亦被撤銷，並與前開假釋經撤銷後
    之殘刑7月13日送監接續執行，於94年3月31日縮短刑期執行
    完畢。詎猶不知悔改，復意圖為自己不法之所有，於95年12
    月12日14時40分許，見甲○○之父李文筆所有之車牌號碼PY
    -9310號自小貨車停放於彰化縣大村鄉○○路75之19號，且
    車門未上鎖，遂逕自開啟車門入內，並持車內所放置客觀上
    足供兇器使用之剪刀1支啟動該車引擎後，駕駛該自小貨車
    離去而竊取之，得手後供己作為代步之用。嗣於同日14時50
    分許，為警在彰化縣大村鄉○○村○○路461巷4號查獲，並
    扣得剪刀1支。
二、案經甲○○訴由彰化縣警察局員林分局報告臺灣彰化地方法
    院檢察署檢察官偵查起訴。
    理  由
一、本件被告乙○○所犯係死刑、無期徒刑、最輕本刑為3年以
    上有期徒刑以外之罪，其於準備程序就前揭被訴事實為有罪
    之陳述，經受命法官告知簡式審判程序之旨，並聽取其與公
    訴人之意見後，本院認無不得或不宜改依簡式審判程序進行
    之處，爰依刑事訴訟法第273條之1第1項、第284條之1，裁
    定本案由受命法官獨任進行簡式審判程序，合先敘明。
二、訊據被告對於上開事實坦承不諱，核與證人即被害人李文筆
    之子甲○○於警詢中證述之情節相符，並有照片4張、贓物
    認領保管單1紙、車籍作業系統─查詢認可資料1紙附卷可稽
    ，復有剪刀1支扣案可佐，足徵被告之任意性自白與事實相
    符。本案事證明確，被告犯行堪以認定，應予依法論科。
三、查刑法第321條第1項第3款所謂之「兇器」，其種類並無限
    制，凡足以對人身造成危險者，均屬之；而攜帶兇器竊盜，
    祗須行竊時持有具有危險性之兇器為已足，該兇器是否行為
    人所有，或在現場拾得，均非所問。查扣案之剪刀1支，前
    端之金屬刀刃銳利，質地堅硬，客觀上對人身安全顯有危害
    ，自屬兇器無訛。核被告所為，係犯刑法第321條第1項第3
    款之攜帶兇器竊盜罪。聲請簡易判決處刑書雖認被告所為涉
    犯刑法第320條第1項普通竊盜罪，惟公訴檢察官業於本院審
    理中當庭更正，自無變更起訴法條之問題，附此敘明。被告
    前於90年間，因毒品危害防制條例案件，經本院以89年度易
    字第1674號判處有期徒刑10月確定，經送監執行，於91年10
    月2日縮短刑期假釋出監。又於92年間，因毒品危害防制條
    例案件，經本院以92年度訴字第650號判處有期徒刑10月確
    定，前開假釋亦被撤銷，並與前開假釋經撤銷後之殘刑7月
    13日送監接續執行，於94年3月31日縮短刑期執行完畢等情
    ，有臺灣彰化地方法院檢察署刑案資料查註紀錄表及臺灣高
    等法院被告前案紀錄表各1份附卷可參，其受有期徒刑之執
    行完畢，5年以內故意再犯本件有期徒刑以上之罪，為累犯
    ，應依刑法第47條第1項之規定加重其刑。爰審酌被告之素
    行，其正值青壯之年，因圖謀不勞而獲之小利而犯本罪，其
    犯罪手段尚屬平和，犯罪所生危害非屬鉅大，及被告犯罪後
    坦承犯行，且與被害人李文筆達成和解，取得被害人原諒，
    有和解書1份存卷足憑等一切情狀，量處如主文所示之刑，
    以示懲儆。扣案之剪刀1支，雖係被告行竊所用之物，惟因
    被告供稱係放置於上開自小貨車內，並非其所有，亦無其他
    事證，足以認定係被告所有之物，爰不另宣告沒收，附此敘
    明。
據上論斷，應依刑事訴訟法第452條、第273條之1第1項、第299
條第1項前段，第321條第1項第3款、第47條第1項，判決如主文
。
本案經檢察官吳曉婷到庭執行職務。
中　　華　　民　　國　　96　　年　　4　　月　　11　　日
                  刑事第二庭         法  官  尚安雅
以上正本證明與原本無異。
如不服本判決，應於判決送達後十日內向本院提出上訴狀 (須附
繕本 )。
告訴人或被害人對於判決如有不服具備理由請求檢察官上訴者，
其上訴期間之計算係以檢察官收受判決正本之日期為準。
中　　華　　民　　國　　96　　年　　4　　月　　11　　日
                                     書記官  黃家宏
附錄本案論罪科刑法條全文：
中華民國刑法第321條
（加重竊盜罪）
犯竊盜罪而有左列情形之一者，處 6 月以上、 5 年以下有期徒
刑：
一  於夜間侵入住宅或有人居住之建築物、船艦或隱匿其內而犯
    之者。
二  毀越門扇、牆垣或其他安全設備而犯之者。
三  攜帶兇器而犯之者。
四  結夥三人以上而犯之者。
五  乘火災、水災或其他災害之際而犯之者。
六  在車站或埠頭而犯之者。
    前項之未遂犯罰之。
